臺灣苗栗地方法院民事小額判決
111年度苗小字第894號
原      告  林陳源  
被      告  林玉鸞  

上列當事人間請求給付租金等事件，本院於111年11月15日言詞
辯論終結，判決如下：
    主  文
一、被告應給付原告新臺幣(下同)5萬5,700元，及自111年6月7
    日起至搬出座落苗栗縣○○市○○路0段000號1至3樓(下稱系爭
    房屋)之日止，每日加計100元。
二、原告其餘之訴駁回。
三、訴訟費用1,000元由被告負擔。
四、本判決第1項得假執行。
　　事實及理由要領
一、被告向原告承租系爭房屋，然被告自111年3月1日起即未依
    約繳納房租，經原告催繳仍未給付，依房屋租賃契約第3條
    約定，被告如不給付租金又不搬遷，除需付房租外，至搬出
    前每日加計100元。爰依兩造之租賃契約提起本訴。查下列
    事項為到庭之原告所不爭執，且有下列證據可資佐證(卷第4
    1至42頁)，而被告經合法通知，未於言詞辯論期日到場，亦
    未提出準備書狀爭執，依民事訴訟法第280條第3項準用同條
    第1 項規定，視同自認，本院審酌下列書證，堪信為真：
　㈠兩造於106年6月25日簽訂房屋租賃契約書，原告將系爭房屋
    出租給被告，租金每月1萬2,000元，押租保證金2萬4,000元
    ，租賃期間自其106年7月1日起至107年6月30日止，雙方約
    定租金最遲於每月5日支付，若有遲延每1日被告應支付原告
    100元，遲延15日以上未繳費視為退租，並沒收保證金，原
    告亦得解除契約請求遷讓房屋，被告提前遷離他處時應賠償
    1個月租金，租約到期是否續租被告應於1個月前通知原告，
    並由訴外人至峰精懋有限公司擔任被告之連帶保證人（支付
    命令卷第15至17頁房屋租賃契約書）。
　㈡兩造於107年6月21日合意展延租約1年至108年6月30日止，並
    約定被告自107年7月5日起額外租賃3樓部分（1間為套房使
    用，1間為儲藏室使用），被告需另外支付每月租金2,000元
    ，另增加保證金4,000元（支付命令卷第21頁特約事項書）
    。
　㈢兩造於於110年6月28日合意展延租約至111年6月30日，並約
    定自108年5月1日起，被告加租4樓曬衣間，合計房屋租金為
    1萬5,500元（支付命令卷第23頁特約事項書）。
　㈣被告於111年6月6日收受支付命令繕本（支付命令卷第47頁本
    院送達證書）
二、稱租賃者，謂當事人約定，一方以物租與他方使用、收益，
    他方支付租金之契約；承租人應依約定日期，支付租金，民
    法第421條第1項、第439條前段分別定有明文。本件被告向
    原告承租系爭房屋，既未依租賃契約給付111年3月至5月之
    租金4萬6,500元及92日加計之違約金9,200元共計5萬5,700
    元，則原告依租賃契約之約定，自應給付該金額及至搬出系
    爭房屋之日止，按日以100元計算之違約金，故原告請求被
    告給付如主文第1項所示，為有理由，應予准許，逾此範圍
    ，則屬無據，應予駁回。本件原告勝訴部分，係法院依小額
    訴訟程序所為被告敗訴之判決，爰依民事訴訟法第436條之2
    0規定，依職權宣告假執行。
中　　華　　民　　國　　111 　年　　11　　月　　22　　日
                  苗栗簡易庭  法　官　王筆毅
以上正本係照原本作成。
如不服本判決，應於判決送達後20日內，以判決違背法令為理由
，向本院提出上訴狀並表明上訴理由，及須按他造當事人之人數
附繕本。如委任律師提起上訴者，應一併繳納上訴審裁判費。
上訴理由應表明：
  一、原判決所違背之法令及其具體內容，
  二、依訴訟資料可認為原判決有違背法令之具體事實。
如未表明上訴理由者，應於上訴後20日內向本院提出上訴理由。
當事人如對本件訴訟內容有所疑義，得聲請閱卷。
中　　華　　民　　國　　111 　年　　11　　月　　22　　日
                              書記官　劉家蕙